# 费用退回

提问人：yaoyijun 时间：2017-10-30 17:15:54
各位老师，A公司 2016 年与第三方签订了一个共同研发的项目合同，合作成果是专利权，所有权也是A公司的， 2016 年付了 200 万的预付款，审计将这笔预付款调整了研发费用，今年因为项目相关部门审批不过，第三方退回了全部 200 万元，签订了解除协议，那么200 万冲减本年度的研发费用这样的会计处理可以嘛？导致了报表研发费用负数了。感觉进到营业外也不太合适，还望老师指点。

回答人：chenyiwei
可以冲减本期的研发支出。如本期内研发支出不够冲减，也继续冲减，即使这样会导致本期研发支出出现负数。